臺灣板橋地方法院刑事判決　　　　　　 96年度交易字第441號
公　訴　人　臺灣板橋地方法院檢察署檢察官
被　　　告　乙○○
上列被告因公共危險等案件，經檢察官提起公訴（96年度偵字第
15618 號），本院判決如下：
    主  文
乙○○犯不能安全駕駛動力交通工具罪，處罰金新臺幣壹萬元，
，如易服勞役，以新臺幣壹仟元折算壹日。又犯業務過失傷害罪
，處拘役貳拾日，如易科罰金，以新臺幣壹仟元折算壹日。並執
行之。
    事  實
一、乙○○以從事駕駛營業小客車（計程車，下同）載送客人為
    業，係從事業務之人，明知酒後不得駕駛動力交通工具，竟
    於民國（下同）96年7 月3 日晚間9 時至10時間，與友人在
    臺北縣新莊市○○路某處一同飲酒，其已達不能安全駕駛動
    力交通工具之狀態，猶逕自駕駛車號：586-LG號計程車，沿
    臺北縣三重市○○路○ 段往三和路方向行駛。同日晚間10時
    13分許，欲左轉進入臺北縣三重市○○路○ 段136 巷口時，
    本應注意轉彎車應讓直行車先行，且依當時客觀情事，復無
    不能注意之情形，因不勝酒力，竟疏未注意貿然左轉。適有
    甲○○騎乘車號：DSL-935 號之輕型機車直行於對向內側車
    道至同巷口，因避煞不及機車車頭擦撞乙○○所駕駛之計程
    車右前座車門，甲○○人車倒地，因受有四肢多處擦傷等傷
    害，經到場處理員警，測得乙○○之呼氣酒精濃度值，達每
    公升0.66毫克，並乙○○於案發後仍留現場，接受調查。
二、案經甲○○訴由臺北縣政府警察局三重分局移由臺灣板橋地
    方法院檢察署檢察官偵查起訴。
    理  由
一、上揭犯罪事實，業據被告於本院審理時坦承不諱，核與告訴
    人甲○○指述情節相符，並與其於警訊、偵查中之供述相符
    ；且其於上開車禍肇事後，經警到場處理時，其酒精濃度測
    試呼氣值達每公升0.66毫克，此有呼氣酒精濃度測試紙及舉
    發違規通知單各1 紙附卷可證，復有汽車駕駛人酒後生理協
    調平衡檢測紀錄卡、查獲違反刑法第185 條之3 案件測試觀
    察紀錄表、道路交通事故現場圖、道路交通事故調查報告表
    (一)、(二)、車禍現場照片、診斷證明書、自首情形紀錄表等在
    卷可稽。又按參考德國、美國之認定標準，對於酒精濃度呼
    氣已達每公升0.55毫克 (0.55MG/L )或血液濃度達0.11% 以
    上，肇事率為一般正常人之10倍，認已達「不能安全駕駛」
    之標準〈法務部88年5 月18日（88）法檢字第001669號函參
    照）。再依被告於偵查中自承於當日晚間9 時許起始飲酒至
    10時許止，迄於當日晚上10時13分許肇事為止，可認係飲酒
    後即行駕車，且於肇事後之晚上10時41分許經警測得其吐氣
    所含酒精濃度猶達每公升0.66毫克，已明顯超過前揭標準，
    顯見已達不能安全駕駛之程度甚明；且稽之卷附診斷證明書
    可知，被告之行為與告訴人之傷害間，有相當因果關係。據
    上，本件事證明確，被告犯行，足以認定。
(二)、查被告乙○○係以從事計程車駕駛載運客人為業，係從事業
    務之人，核其所為，係犯刑法第185 條之3 之罪、同法第28
    4 條第2 項之罪。按酒精成分對人之意識能力具有不良影響
    ，超量飲酒後會導致對週遭事務之辨識及反應能力較平常狀
    況薄弱，因而酒後駕車在道路上行駛，對一般往來之公眾及
    駕駛人自身皆具有高度危險性；所犯二罪，犯意不同。罪名
    亦異，為數罪，應予以分論並罰；被告於肇事後仍停於現場
    等候，俟警方據報前往現場尚未發覺其犯罪之前，當場承認
    自身為肇事者等節，有臺北縣政府警察局三重分局道路交通
    事故肇事人自首情形紀錄表1 份在卷足憑（見偵查卷第32頁
    ），堪認被告確有對於未發覺之上開犯罪自首而受裁判之情
    事，本院衡酌全情，並未驅車離去，而接受調查，爰依刑法
    第62條規定減輕其刑。爰審酌被告明知上情，既漠視自己安
    危，更枉顧公眾行之安全，於服用酒類，已處於不能安全駕
    駛動力交通工具之狀態，仍駕駛車輛，暨過失情節之輕重，
    被害人所受傷害程度，並告訴人要求被告賠償新臺幣2 萬元
    之情，而被告表示無從支付，以及犯罪後態度等一切情狀，
    分別量處如主文所示之刑，並為易科罰金、易服勞役折算標
    準之諭知。所宣告之刑，併執行之。
據上論斷，應依刑事訴訟法第299 條第1 項前段，刑法第185 條
之3 、第284 條第2 項、第62條、第41條第1 項前段、第42條第
3 項、第51條第10款本文，刑法施行法第1 條之1 ，判決如主文
。
本案經檢察官吳文正到庭執行職務。
中　　華　　民　　國　　96　　年　　10　　月　　5 　　日
                        刑事第5 庭法　官  黎錦福
上列正本證明與原本無異。
如不服本判決，應於判決送達後10日內敘明上訴理由，向本院提
出上訴狀（應附繕本），上訴於臺灣高等法院。
                                  書記官  蔡麗春
中　　華　　民　　國　　96　　年　　10　　月　　5 　　日
附錄本案論罪科刑法條全文
中華民國刑法第185條之3
（重大違背義務致交通危險罪）
服用毒品、麻醉藥品、酒類或其他相類之物，不能安全駕駛動力
交通工具而駕駛者，處1 年以下有期徒刑、拘役或3 萬元以下罰
金。
中華民國刑法第284條
（過失傷害罪）
因過失傷害人者，處6 月以下有期徒刑、拘役或5 百元以下罰金
，致重傷者，處1 年以下有期徒刑、拘役或5 百元以下罰金。
從事業務之人，因業務上之過失傷害人者，處1 年以下有期徒刑
、拘役或1 千元以下罰金，致重傷者，處3 年以下有期徒刑、拘
役或2 千元以下罰金。
